臺灣臺中地方法院刑事判決　　　　　　　　　　　　九十一年度訴字第一九四四號
　　公　訴　人　臺灣臺中地方法院檢察署檢察官
　　被　　　告　甲○○
右列被告因違反毒品危害防制條例案件，經檢察官提起公訴（九十一年度毒偵字第一
六一八號），本院判決如左：
    主  文
甲○○連續施用第一級毒品，處有期徒刑捌月。
扣案之第一級毒品海洛因壹包（驗餘淨重零點柒參公克，包裝重零點壹玖公克），沒
收銷燬之。
    事  實
一、甲○○前於民國九十一年二月間因施用第一級毒品及第二級毒品案件，經本院以
    九十一年度毒聲字第五０九號裁定送觀察、勒戒後，認無繼續施用毒品之傾向，
    由臺灣臺中地方法院檢察署檢察官先後於九十一年三月六日以九十一年度毒偵字
    第五０九號，及於同年六月四日以九十一年度偵字第七五三九號為不起訴處分確
    定。詎其仍不知悔改，復基於施用第一級毒品海洛因之概括犯意，自九十一年五
    月初某日起至同年月三十日八時許止，在臺中市○區○○○街一二五號之居住處
    所內，以將第一級毒品海洛因放在香菸內點火吸食之方式，每天吸食一至二次，
    連續施用第一級毒品海洛因多次。嗣於同年五月三十一日一時五十分許，其因騎
    乘機車在臺中市○○區○○路與昌平路口遇警臨檢，經警在甲○○身上起出其所
    有之第一級毒品海洛因一包（驗餘淨重０．七三公克，包裝重０．一九公克），
    始悉上情。本院據此乃於同年五月三十一日以九十一年度毒聲字第一五二０號裁
    定將甲○○送觀察、勒戒，經臺灣臺中看守所附設勒戒處所支援醫師評定認其有
    繼續施用毒品傾向，又經本院於同年七月一日以九十一年度毒聲字第一七三七號
    裁定令入戒治處所施以強制戒治一年，現正在臺灣臺中戒治所執行強制戒治中。
二、案經臺中市警察局移送臺灣臺中地方法院檢察署檢察官偵查起訴。
    理  由
一、右揭犯罪事實，業經被告甲○○於警訊、偵查及本院審理時均坦承不諱，並有臺
    中市警察局刑警隊扣押筆錄、本院刑事裁定、臺灣臺中地方法院檢察署檢察官觀
    察勒戒處分執行指揮書、執行指揮書回證各一件附卷可稽，及扣案之第一級毒品
    海洛因一包足資佐憑。且查：
（一）扣案之第一級毒品海洛因一包經送請法務部調查局鑑定結果，認含第一級第六
      項毒品海洛因成分，淨重０．七三公克，包裝重０．一九公克等情，有該局九
      十一年六月十八日調科壹字第一二００一一六九七號鑑定通知書在卷可考。
（二）另按海洛因係嗎啡經化學合成之半人工合成品，藥性倍於嗎啡，其經吸食或施
      打進入人體，藉人體解毒系統之代謝作用而分解成藥（毒）性較低之嗎啡，故
      於吸食或施打海洛因之煙毒嫌犯尿液中，可檢驗出嗎啡煙毒反應。查本案被告
      甲○○於本案查獲當日即九十一年五月三十一日於警局所採集之尿液，經送請
      臺中市衛生局檢驗結果，「嗎啡」項目呈陽性反應等情，有臺中市衛生局煙毒
      尿液檢驗成績書在卷可參。被告甲○○復自承其所施用之第一級毒品係海洛因
      等語，有警訊、偵訊及本院審理筆錄可考，則被告坦承其於本案查獲前，最後
      一次施用第一級毒品海洛因之時間，係九十一年五月三十日八時許，核與前開
      說明及尿液檢驗結果即相符合。
（三）又被告前於九十一年二月間因施用第一級毒品及第二級毒品案件，經本院以九
      十一年度毒聲字第五０九號裁定送觀察、勒戒後，認無繼續施用毒品之傾向，
      由臺灣臺中地方法院檢察署檢察官先後於九十一年三月六日以九十一年度毒偵
      字第五０九號，及於同年六月四日以九十一年度偵字第七五三九號為不起訴處
      分確定等情，有臺灣高等法院被告全國前案紀錄表、臺灣臺中地方法院檢察署
      刑案資料查註紀錄表、全國施用毒品案件紀錄表、受觀察勒戒人毒品及前科紀
      錄簡列表、本院法務部在監在押資料表、不起訴處分書等件在卷可按。其於上
      開不起訴處分確定後五年內，再度自九十一年五月初某日起至至同年月三十一
      日八時許止，連續施用第一級毒品海洛因多次，且於本案查獲後，經本院於同
      年五月三十一日以九十一年度毒聲字第一五二０號裁定送觀察、勒戒，嗣經臺
      灣臺中看守所附設勒戒處所支援醫師評定認其有繼續施用毒品傾向，現正依本
      院九十一年度毒聲字第一七三七號裁定在臺灣臺中戒治所執行強制戒治中等情
      ，均如前述，並有本院九十一年度毒聲字第一五二０號、第一七三七號刑事裁
      定、臺灣臺中看守所九十一年六月十一日中所正總字第０九一０００一七五０
      號函附之有無繼續施用毒品傾向證明書等件可資佐憑。可知被告本次被查獲之
      施用第一級毒品海洛因犯行，確係在前次施用毒品犯行不起訴處分後五年內所
      再犯，應臻明確。
（四）綜上所陳，被告前開自白，核與事實均相符合。從而，本件事證明確，被告右
      揭連續施用第一級毒品海洛因之犯行，堪予認定。
二、核被告所為，係犯毒品危害防制條例第十條第一項之施用第一級毒品海洛因罪。
    又：
（一）被告持有第一級毒品海洛因後，進而施用，其持有之低度行為應為施用之高度
      行為所吸收，不另論其持有第一級毒品罪。
（二）被告自九十一年五月初某日起至同年月三十日八時許止，每日均施用第一級毒
      品海洛因一至二次，施用之時間緊接，次數頻繁，皆觸犯構成要件相同之罪名
      ，顯係基於概括犯意為之，應依連續犯之規定論以一罪，並依法加重其刑。
（三）公訴人雖認被告於第一次觀察、勒戒後，再度自九十一年四月間起施用第一級
      毒品海洛因，然查，被告於同年五月三十一日偵訊時係供陳：「出來大約一個
      月前，我開始吸食海洛因」等語，嗣於本院審理時則更精確地供述：「（問：
      九十一年三月六日出所後，何時再施用海洛因？）九十一年五月初才又施用。
      」等語，有偵訊筆錄及本院審判筆錄可稽。應認被告違犯本件施用第一級毒品
      海洛因之時點，係自九十一年五月初之某日起，公訴人前開認定，容有誤會。
（四）爰審酌被告前於九十一年二月間因施用第一級毒品及第二級毒品案件，經送觀
      察、勒戒後，甫於九十一年三月六日出所，竟仍不知戒惕，旋於出所後又自同
      年五月初起再行施用第一級毒品海洛因多次，無視於毒品對於自身健康之戕害
      及國家對於杜絕毒品犯罪之禁令；被告本次施用第一級毒品海洛因之期間約一
      個月，時間雖不長，但每天均吸食一至二次，次數頻繁，顯見其對毒品之依賴
      性及成癮性甚大；施用毒品係自戕行為，其犯罪手段平和，又尚未因此而危害
      他人，所生損害非鉅；參以其於犯後均能坦承犯行，並表示願意戒絕毒品之意
      志，態度良好；再考之施用毒品者均有相當程度之成癮性及心理依賴，其犯罪
      心態與一般刑事犯罪之本質並不相同，容應以「病人」之角度為考量，並側重
      適當之醫學治療及心理矯治為宜；被告現復經本院以九十一年度毒聲字第一七
      三七號裁定諭令進行長時間之強制戒治處遇，核該強制戒治之性質，固屬保安
      處分之一種，然既與其所應受之刑罰，同係限制人身自由，揆諸比例原則，自
      應予適當量刑等一切情狀，量處如主文第一項所示之刑，以示懲儆。
（五）扣案之海洛因一包（驗餘淨重０．七三公克，包裝重０．一九公克），係毒品
      危害防制條例第二條第二項第一款所定之第一級毒品，屬違禁物，應依同條例
      第十八條第一項規定，沒收銷燬之。
據上論斷，應依刑事訴訟法第二百九十九條第一項前段，毒品危害防制條例第十條第
一項、第二十條第三項前段、第十八條第一項，刑法第十一條前段、第五十六條，判
決如主文。
本案經檢察官黃俊鳴到庭執行職務
中      華      民      國      九十一      年      九    月    十六    日
                                臺灣臺中地方法院刑事第二庭
                                    法  官  莊  嘉  蕙
右正本證明與原本無異。
如不服本判決，應於送達後十日內向本院提出上訴狀（須附繕本），上訴於臺灣高等
法院臺中分院。
                                    書記官
中      華      民      國      九十一      年      九    月    十六    日
附錄論罪科刑法條
毒品危害防制條例第十條
施用第一級毒品者，處六月以上五年以下有期徒刑。
施用第二級毒品者，處三年以下有期徒刑。
